# 内部交易

提问人：秋水无痕 MT 时间：2023-02-13 10:39:50
陈老师您好，请教一个问题，AB是畜牧业母子公司关系，A主营牧草种植，B是养牛场。A种植牧草优先并且基本都给B公司做为饲料。（B公司仍需要对外采购很多饲料）。
在这种情况下，合并报表时，请问关联交易要抵销吗？（其实A完全可以对外销售牧草，却只能优先供应B。）
谢谢陈老师。

回答人：chenyiwei
虽然“A完全可以对外销售牧草”，B也需要从外部采购大量牧草，但对于A和B之间直接发生的牧草购销交易仍需进行抵销处理，即抵销期末未实现内部交易损益。